臺灣臺中地方法院臺中簡易庭小額民事判決    
110年度中小字第4843號
原      告  台北富邦商業銀行股份有限公司

法定代理人  程耀輝  
訴訟代理人  宋坤龍  
被      告  褚建華  


上列當事人間請求給付簽帳卡消費款事件，經本院於民國111年3
月8日言詞辯論終結，判決如下：
    主      文
被告應給付原告新臺幣肆萬伍仟肆佰貳拾陸元，及其中新臺幣參
萬玖仟玖佰參拾肆元自民國九十四年六月七日起至民國一百零四
年八月三十一日止，按年息百分之十九點九八計算之利息，並自
民國一百零四年九月一日起至清償日止，按年息百分之十五計算
之利息。
訴訟費用新臺幣壹仟元由被告負擔。
本判決得假執行。
    爭執事項及理由要領   
一、原告主張：被告於民國93年8月23日與富邦商業銀行股份有
    限公司（以下稱富邦銀行）成立信用卡使用契約，並於歸戶
    額度內循環使用，依約被告領用信用卡後，即得於各特約商
    店簽帳消費，依信用卡約定條款第14條之約定，應於當期繳
    款截止日前向原告全部清償，或以循環信用方式繳付最低應
    繳金額，逾期清償者，除喪失期限利益，債務視為到期外，
　　應另行給付原告按差別利率計算之利息（惟原告得視被告之
    信用狀況與金融往來情形訂定信用卡差別利率及期間），並
    依約定條款第14條加計違約金，嗣因銀行法第47-1條規定修
    正，信用卡年利率不得超過15％，因此自104年9月1日起，信
    用卡年利率超過15％部分，由原利率減縮為15％，被告於特約
    商店消費簽帳至94年6月6日止，尚欠本金新台幣（下同）39
    ,934元、預借現金手續費275元及滯納利息5,217元，合計45
    ,426元及利息未付，迭經催討無效；嗣富邦銀行自民國94年
    1月1日起與台北銀行股份有限公司合併，富邦銀行係消滅公
    司，其權利義務由存續之台北銀行股份有限公司概括承受，
    又台北銀行股份有限公司合併同時更名為台北富邦商業銀行
    股份有限公司等情，業據提出信用卡申請書及約定條款、信
    用卡客戶滯納消費款明細資料、信用卡客戶滯納費用款明細
    資料、信用卡客戶滯納利息款明細資料、歷史交易大量明細
    資料、債權讓與證明書、行政院金融監督管理委員會函、經
    濟部函及股份有限公司變更登記表等為證，核屬相符；被告
    已於相當時期受合法之通知，而於言詞辯論期日不到場，亦
    未提出任何準備書狀爭執，依本院調查證據結果，堪信原告
    主張之事實為真正。從而，原告依據信用卡使用契約之法律
    關係，請求被告給付如主文所示金額及利息，為有理由，應
    予准許。
二、本件依民事訴訟法第436 條之20規定，應依職權宣告假執行
    ，並確定其訴訟費用額為1,000元（即裁判費1,000元），由
    被告負擔。
中　　華　　民　　國　　111 　年　　3 　　月　　22　　日
                      臺灣臺中地方法院臺中簡易庭
                                  法　官　吳蕙玟
以上正本係照原本作成。
如不服本判決，應於送達後20日內，以判決違背法令為理由，向
本院提出上訴狀並表明上訴理由（上訴理由應表明一、原判決所
違背之法令及其具體內容；二、依訴訟資料可認為原判決有違背
法令之具體事實），如於本判決宣示後送達前提起上訴者，應於
判決送達後20日內補提上訴理由書（須附繕本）。如委任律師提
起上訴者，應一併繳納上訴審裁判費。
中　　華　　民　　國　　111 　年　　3 　　月　　22　　日
                                  書記官　楊思賢